臺灣臺南地方法院刑事裁定　　　　　　100年度撤緩字第133號
聲　請　人　臺灣臺南地方法院檢察署檢察官
受　刑　人　蘇文博
上列聲請人因受刑人妨害自由案件，聲請撤銷緩刑之宣告（100
年度執聲字第1568號），本院裁定如下：
    主  文
聲請駁回。
    理  由
一、聲請意旨略稱：受刑人蘇文博前因妨害自由案件，經臺灣臺
    南地方法院於民國100年5月27日以100年度簡字第596號判決
    （99年度偵字第13869號），合併判處有期徒刑4 月，緩刑3
    年，緩刑期間並付保護管束，嗣於100年6月27日確定。查(一)
    本件受刑人於緩刑期間另犯恐嚇案件，現於臺灣臺南地方法
    院審理中。(二)又受刑人具狀自陳多數事業均在境外，保護管
    束期間常要出境處理，前往地檢署報到造成困擾，請求撤銷
    緩刑之宣告。上情已合於保安處分執行法第74條之2第1款未
    保持善良品行規定，情節重大，爰依保安處分執行法第74條
    之3第1項，刑事訴訟法第476條規定聲請將上述緩刑之宣告
    予以撤銷等語。
二、按緩刑期內更犯罪，受有期徒刑以上刑之宣告者及緩刑前犯
    他罪，而在緩刑期內受有期徒刑以上刑之宣告者，應撤銷其
    緩刑之宣告，刑法第75條第1 項第1 、2 款固定有明文。惟
    本條之所謂受有期徒刑以上刑之宣告，係指確定之受有期徒
    刑以上刑之宣告而言（最高法院80年度臺非字第126號、第2
    67號判決參照）。經查，本件受刑人前因妨害自由案件，經
    本院以100年度簡字第596號判決，合併判處有期徒刑4月，
    緩刑3年，緩刑期間並付保護管束，嗣於100年6月27日確定
    在案。受刑人於緩刑前雖另因恐嚇罪，經臺灣臺南地方法院
    檢察署檢察官提起公訴，由本院以100年度易字第838號繫屬
    在案，然因該案與前述100年度簡字第596號判決有實質上之
    一罪關係，故於100年9月20日為免訴之判決，此有該案判決
    及臺灣高等法院被告前案紀錄表各乙份在卷可稽，是聲請人
    聲請書所指之案件，非遭受確定有期徒刑以上刑之宣告。次
    按受保護管束人在保護管束期間內，應遵守保持善良品行，
    不得與素行不良之人往還及服從檢察官及執行保護管束者之
    命令；又受保護管束人違反而情節重大者，檢察官得聲請撤
    銷保護管束或緩刑之宣告，保安處分執行法第74條之2第1、
    2款、第74條之3第1項固分別定有明文。惟聲請意旨未敘及
    受刑人是否有與素行不良之人往還及未服從檢察官及執行保
    護管束者之命令，亦未提出相關證據佐憑受刑人有違反上開
    規定，且情節重大之情事，且前述案件既遭免訴之判決，當
    無據以認定受刑人未保持善良品行。再者，受刑人雖於保護
    管束期間，有因故欲前往中國大陸廈門省而向臺灣臺南地方
    法院檢察署檢察官執行科提出出境申請書，然上情均經該署
    同意在案，見該署100年度執聲字第1568號卷，受刑人亦無
    不服從檢察官及執行保護管束者之命令之情狀，是聲請人就
    此部分聲請撤銷受刑人之緩刑宣告，尚屬無據。又縱受刑人
    具狀請求撤銷緩刑，見前開執行卷，然受刑人如無上述撤銷
    緩刑之事由，依現行法制，尚無依其個人之請求，即得撤銷
    法院對其所為緩刑宣告之規定，不得僅因受刑人請求撤銷緩
    刑，即按其主張撤銷先前法院確定判決所為之緩刑宣告，是
    檢察官據此請求撤銷緩刑，於法亦屬無據。
三、綜上所述，本院認聲請人聲請撤銷緩刑為無理由，應予駁回
    。
四、依刑事訴訟法第220條，裁定如主文。
中    華    民    國   100    年    11    月    10    日
                  刑事第五庭   法  官  蔡奇秀
以上正本證明與原本無異。
如不服本裁定，應於收受送達後5日內向本院提出抗告狀。（應
附繕本）
                               書記官  蕭伊舒
中    華    民    國   100    年    11    月    10    日